臺灣臺中地方法院民事判決　九十一年度婚字第四八三號
　　原　　　告　乙○○
　　送達代收人　甲○○○
　　被　　　告　丁○○
右當事人間離婚事件，本院判決如左：
    主    文
准原告與被告離婚。
訴訟費用由被告負擔。
    事    實
甲、原告方面：
  一、聲明：如主文所示。
  二、陳述：原告與被告於民國五十六年十二月三十日結婚，詎被告於民國八十六年
      二月間要求離婚未成，竟於同年三月十三日離家出走，一去不回，為此原告曾
      訴請被告履行同居，並經鈞院以九十年婚字第六八八號判決被告應履行同居義
      務。惟被告無正當理由，未回家履行同居，而又無不能同居之理由，足證被告
      惡意遺棄原告在繼續狀態中，原告依法自得訴請離婚，為此提起本件訴訟。
  三、證據：提出戶籍謄本一件、本院九十年度婚字第六八八號民事判決影本及判決
      確定證明書影本各一件為證。
乙、被告方面：
  一、聲明：原告之訴駁回。
  二、陳述：原告沒有提供一個安定住所給被告住，他如有房子給被告住，被告也不
      願意回去住，因為原告很恐佈，他通常都在晚上沒有人看見時打被告，除於貴
      院九十年度婚字第六八八號判決提出之驗傷單外，被告無法提出證據證明原告
      有毆打被告之惡行。
  三、引用貴院九十年度婚字第六八八號履行同居事件中證人丙○○、林琯晶之證言
      。
丙、本院依職權傳喚兩造所生子女林琯晶到院作證，並調閱九十年度婚字第六八八號
    履行同居事件案卷。
    理　　由
一、原告主張兩造係夫妻，詎被告竟自八十六年三月十三日離家出走，經原告訴請本
    院判決被告應履行同居義務，被告仍拒不履行同居之事實，已據其提出戶籍謄本
    、本院九十年度婚字第六八八號判決書及確定證明書為證，並為被告所不否認，
    堪信為真實。被告雖辯稱，原告沒有提供一個安定住所給被告住，及原告通常都
    在晚上沒有人看見時打被告，故不敢返家與原告同居云云。惟被告稱，原告如有
    房子給被告住，被告也不願意回去住，顯然被告並無與原告同居之意思。又其辯
    稱原告都在晚上沒有人看見時打被告，未能舉證證明，為被告所自承，尚難遽認
    原告有毆打被告之事實。至證人丙○○、林琯晶於本院九十年度婚字第六八八號
    審理中，雖到院證稱被告因遭原告毆打以致不敢返家等語，然經本院於上開事件
    審理中，依職權向昇和醫院函查被告就診病歷資料，雖被告曾於八十六年三月十
    六日就診，有兩大腿及左前臂瘀血之傷痕，此有昇和醫院就診病歷影本一件附於
    上開履行同居事件卷內可稽，然被告係於八十六年三月十三日即行離家，核與前
    述就診紀錄所載日期並不相符，且證人即兩造所生之子林琯晶於本院審理中，復
    到院證稱：「我媽媽是在八十六年農曆年之後離家出走日。當時媽媽告訴我，是
    被我爸爸毆打，當時我也有看到媽媽身上有傷。我覺得爸爸可能會毆打爸爸，因
    為當時家中經濟情況不好。之前，我沒有看到媽媽被爸爸毆打，但偶有爭執，沒
    有打人」（本院九十一年五月十四日言詞辯論筆錄）等語，證人雖見被告身上有
    傷，但未親眼目賭，係被告轉知，因認當時家中經濟不好，而推測原告有毆打原
    告事實，既未親眼目賭原告毆打被告，尚難遽認被告所受之傷係遭原告毆打所致
    ，其所為抗辯要無可採。從而，被告無正當理由拒絕履行同居義務之事實，堪以
    認定。
二、按夫妻之一方於同居之訴判決確定後，仍不履行同居義務，在此狀態繼續中，而
    又無不能同居之正當理由者，即與民法第一千零五十二條第一項第五款所定之離
    婚要件相當，最高法院四十九年台上字第一二三三號著有判例。本件原告業經本
    院於九十年十二月七日以九十年度婚字第六八八號民事判決被告應履行同居義務
    ，而被告迄未履行同居義務，又未主張有何不能同居之正當理由，依上開判例意
    旨，被告之行為顯係惡意遺棄原告在繼續狀態中，從而原告依據民法第一千零五
    十二條第一項第五款訴請離婚，依法應予准許。
三、據上論結，本件原告之訴為有理由，依民事訴訟法第七十八條判決如主文。
中　　　華　　　民　　　國　　九十一　　年　　　五　　　月　　二十八　  日
                                      臺灣臺中地方法院家事法庭
~B法　　　官　陳學德
右為正本係照原本作成
如對本判決上訴應於判決送達後廿日內向本院提出上訴狀
中　　　華　　　民　　　國　　九十一　　年　　　五　　　月　　 三十一　 日
~B法院書記官
